Andrea Italiano

Cell: 3887977013

Email: andrea italiano87@yahoo.com

Linkedin: Profile Linkedin

Profilo Professionale

Junior Java Developer con esperienza nel backend e nello sviluppo cloud, specializzato in Java, Spring Boot, REST API e nella gestione del ciclo di vita delle applicazioni, dalla containerizzazione con Docker al deployment. Certificato AWS Cloud Practitioner, AWS AI Practitioner, ISIPM Base® e , possiedo competenze pratiche su servizi core come EC2, S3, e IAM. Collaboro efficacemente in team Agile/Scrum e orientato al problem solving e al clean code, al problem solving e al miglioramento continuo.

GitHub Projects: Profile Github

Esperienze Professionali

Junior Backend Java

Sensei srl, Milano

11/2023 - in corso

Progetti interni e in consulenza (Fatturazione, HR, Assistenza Clienti)

- In Corso: preparazione alla certificazione Kubernetes CKAD
- Sviluppo e implementazione di API RESTful e microservizi
- Configurazione di container Docker per la gestione delle applicazioni e DB
- Mapping di entità e tabelle per l'integrazione con database relazionali
- Integrazione con API di terze parti per arricchire le funzionalità delle applicazioni
- · Progettazione, sviluppo, testing
- AWS Cloud: EC2, S3, RDS, BEDROCK, GATEWAY, SECURITY GROUP, LAMBA, SNS, IAM

Generali, Monza

09/2022 - 03/2023

Analista Funzionale

- · Guidare il cliente nella definizione dei requisiti
- Valutazione complessità dei requisiti e stima effort richiesto per la realizzazione
- · Disegno della soluzione, interagendo con team di lavoro (Flow Chart -Aris Express, Interfaccia grafica Figma)
- Redigere documentazione funzionale e manualistica, condivisa con cliente e team di sviluppo (Azure Devops)
- Pianificazione, analisi, progettazione, implementazione e monitoraggio del testing funzionale
- Gestire le problematiche riscontrate dagli utenti (risoluzione di bug e anomalie) con interrogazione dati (T-SQL-SSMS)

MediaEngine, Milano

03/2022 - 09/2022

Test Analyst

- Esecuzione Test manuali (Mobile & Web), Regression, E2E, UI, UX, Confirmation Testing
- · Tracking defects (Jira)
- Debug frontend (Dev Tools Chrome)
- Service Desk di Primo Livello (Jira), Aggiornamento storyboard, Reporting (JQL)
- Test management su TestRail (Testbook e Test Report)
- Coordinamento esecuzione test (risorse esterne)
- · Reportistica sullo stato di avanzamento delle attività di testing
- Pianificazione ed esecuzione dei test case, NTR per ogni release
- · Review requisiti su Confluence, Zeplin per la stesura di scenari di test (garantire copertura dei requisiti)

ANT SRL, Milano

09/2021-03/2022

Analista Funzionale & Software Tester

Progetto bancario su Credito Deteriorato

- · Esecuzione test manuali (System Test, Smoke Test, Functional Test e Regression Test) e Test Reporting (HP ALM)
- · Raccolta requisiti, analisi funzionale e coordinamento delle attività di testing
- · Interfacciamento con il team di sviluppo per risoluzione di eventuali problematiche risultanti dai test
- Elaborazione test case (FE BE BATCH) e test book partendo dai requisiti (ATE & AFU)
- Knowledge transfer verso gli utenti e il team di supporto (manualistica)
- Monitoraggio smoke test Kibana (Devops Full) e KPI Governance Index Verifica coding rules (Sonarqube)
- Gestione Defect HP ALM (compresi Defect UAT)
- · Verifica funzionamento servizi SOAP tramite WSDL su SOAPUI
- · Query MongoDB Compass

ANT SRL, Milano

05/2016-08/2021

HR Specialist - Quality Assurance Specialist - IT Recruiter

- Progettazione, Gestione e Realizzazione servizi Politiche attive del lavoro e Formazione Finanziata
- Gestione e sviluppo budget Politiche Attive del lavoro e Formazione
- Definizione metriche, analisi dei risultati (statistiche descrittive) e monitoraggio andamento
- Condivisione col management degli scostamenti tra il budget e i dati effettivi
- Tutor | Docente (Informatica di base, Power Query, Soft skills, Busta paga, Sistemi Qualità ISO 9001)
- Technical Recruiting (social recruiting, tecniche sourcing, colloqui) e presentazione candidati ad aziende
- Redazione e aggiornamento documentazione Sistema di Gestione Qualità (ISO 9001)
- Gestione non conformità, azioni correttive e preventive
- · Conduzione attività di Lead Audit

-

Centro Clinico Fisioterapico Milanese, Milano 11/2012-12/2014

Assistente Tecnico Amministrativo

- Supporto e formazione relativi all'utilizzo dell'applicativo aziendale (Infomed)
- Interfacciarsi con il fornitore del gestionale aziendale per implementazione evolutive del Software
 - Gestire con il fornitore problemi tecnici del Software aziendale
- Supporto tecnico al personale medico interno riguardo problematiche IT
- Attività amministrative

Istruzione e Formazione

Generation Italy

Sviluppo software - programmazione ad oggetti: Java (Corso 500 ore)

04/2023-07/2023 Programs

Programmazione orientata agli oggetti: Java SE, GIT, Data structures, JDBC, JPA, MAVEN, Design Pattern (MVC, DAO, SINGLETON, FACTORY), JAVA EE, Java Servlet, JSTL, SQL, MySQL, Web

Application (HTML, CSS, Javascript, Bootstrap), JSP, Agile, Scrum, Springboot

Generali Test Automation

11/2022-03/2023 Tipi di test, livelli di test, SDLC Waterfall e Agile, BDD, Gherkin

Alten ISTQB Foundation Level, Corso preparatorio alla certificazione

01/2022 Fondamenti del testing, Testing nel ciclo di vita del software, Testing statico, Tecniche di testing,

Gestione del testing, Strumenti a supporto del testing

Minerva Consulting Corsi qualificati KHC

Group Conduzione Verifiche Ispettive in conformità allo standard UNI EN ISO 19011:2012 • Audit interni su

04/2017-05/2017 Sistemi di Gestione per la Qualità ISO 9001:2015 e introduzione alla gestione dei rischi in conformità allo

standard ISO 31000 • GDPR «Data Protection Officer e Privacy Consultant»

Università Bicocca, Laurea Specialistica in Psicologia del lavoro e delle organizzazioni

Milano Psicologo abilitato alla professione 10/2013

Università Kore, Laurea Triennale in Psicologia

Enna **04/2010**

Certificazioni

12/2021 ISIPM base

08/2020 HR Data Analyst

02/2016 CIPD Level 3 Certificate in Human Resource Practice

05/2017 Corsi Qualificati KHC

- Conduzione Verifiche Ispettive in conformità allo standard UNI EN ISO 19011:2012
- Auditor interni su Sistemi di Gestione per la Qualità ISO 9001:2015
- Itroduzione alla gestione dei rischi in conformità allo standard ISO 31000

Lingue

> Lingua straniera: Inglese B1

IT Skills

- Programming: Java, Microservizi, Junit, JSP, REST, Spring Boot, JPA, Rest API, Spring Security, OAuth2
- > **IDE**: Eclipse, IntellijIDEA
- **Web Application:** HTML, CSS, BootStrap, Angular
- > Database: SQL, MYSQL, T-SQL, PostgreSQL
- > AWS: EC2, S3, Lambda, API Gateway, Bedrock, IAM
- > Versioning: Github, Bitbucket
- > Container: Docker
- > **Documentazione e Testing**: Postman, Swagger
- > **Software testing:** HP Alm, Kibana. Sonarqube, SOAPUI, TestRail, Postman, Junit, BDD, Gherkin
- > Software Management Project: Trello, Jira, Azure Devops
- > **Business Analysis:** Use Case, Case Story, Case story Mapping, Figma, Flowchart (BPMN, Diagrammi di flusso), Asana
- > Data Analysis: Power BI, Power Query
- > Office: Word, Excel, Power Point, Outlook
- > Software clinici: Infomed, Soilab plus
- > Software HR: SAP HR
- > **Tools sourcing**: Linkedin Recruiter, estensioni Chrome, boolean search, Job board, Career page, x-ray search

Altre Esperienze di Lavoro e Volontariato

YHA Hostel, Ambleside 01/2015-12/2015

Crew Member

Five Guys, Londra Crew Member 02/2015-10/2015

Con la presente manifesto il mio assenso attivo al trattamento dei dati personali e particolari ai sensi del GDPR 2016/679 (General Data Protection Regulation). Dichiaro altresì che quanto sopra riportato nel presente curriculum vitae corrisponde a verità ai sensi del D.P.R 445/2000.